【裁判字號】    95,簡上,84
【裁判日期】    950929
【裁判案由】    竊盜
【裁判全文】
臺灣屏東地方法院刑事判決              95年度簡上字第84號
上  訴  人  甲○○
即  被  告
上列上訴人因竊盜案件，不服本院95年度簡字第228 號中華民國
95年3 月20日第一審判決（聲請簡易判決處刑案號：95年度偵字
第913 號），提起上訴，本院管轄之第二審合議庭判決如下：
    主  文
上訴駁回。
甲○○緩刑參年。
    事  實  及  理  由
一、被告即上訴人甲○○之犯罪事實、證據及所犯法條，均如本
    院原審刑事簡易判決書所載（如附件）。上訴人則以原審量
    刑過重為提起上訴。
二、查原審論罪科刑所依之刑法第321 條第1 項第3 款之攜帶兇
    器竊盜罪，其法定刑為6 月以上5 年以下有期徒刑，原審斟
    酌被告即上訴人所竊之物價值不高、所生損害輕微且犯後態
    度良好等一切情狀，量處其有期徒刑6 月，並諭知如易科罰
    金之折算標準，且將供犯罪所用之物沒收，認事用法均無不
    當，量刑亦稱妥適，上訴意旨謂量刑過重云云，自無理由，
    應予駁回。
三、按行為後法律有變更者，適用行為時之法律。但行為後之法
    律有利於行為人者，適用最有利於行為人之法律，刑法第2
    條第1 項定有明文。本件被告等於犯罪時之刑法第41條第1
    項前段規定：「犯最重本刑為5 年以下有期徒刑以下之刑之
    罪，而受6 個月以下有期徒刑或拘役之宣告，因身體、教育
    、職業、家庭之關係或其他正當事由，執行顯有困難者，得
    以1 元以上3 元以下折算一日，易科罰金。」，又被告行為
    時之易科罰金折算標準，修正前罰金罰鍰提高標準條例第2
    條前段（現已刪除）規定，就其原定數額提高為100 倍折算
    1 日，則本件被告行為時之易科罰金折算標準，應以銀元30
    0 元折算1 日，經折算為新臺幣後，應以新臺幣900 元折算
    為1 日。惟95年7 月1 日修正公布施行之刑法第41條第1 項
    前段則規定：「犯最重本刑為五年以下有期徒刑以下之刑之
    罪，而受六個月以下有期徒刑或拘役之宣告者，得以新臺幣
    一千元、二千元或三千元折算一日，易科罰金。」比較修正
    前後之易科罰金折算標準，以95年7 月1 日修正公布施行前
    之規定，較有利於被告，則應依刑法第2 條第1 項前段，適
    用修正前刑法第41條第1 項前段規定，定其折算標準，併此
    述明，而原判決雖未及比較新舊法，然經本院比較結果，亦
    無何違法或不當或不利於被告之處，自無須撤銷原判決，併
    此敘明之。
四、末查被告前未曾故意犯罪受有期徒刑以上刑之宣告，有台灣
    高等法院被告前案紀錄表附卷可稽，現年事已高且罹胰臟惡
    性腫瘤，有中央健康保險局高屏分局全民健康保險重大傷病
    核定審查通知單1 紙在案可稽，其經此偵、審程序及原審刑
    之宣告，當知所警惕，無再犯之虞，本院因認其宣告刑以暫
    不執行為適當，爰諭知緩刑3 年，以啟自新。
據上論斷，應依刑事訴訟第455 條之1 第3 項、第368 條、刑法
第2 條第1 項、修正前第41條第1 項前段、第74條第1 項第1 款
、罰金罰鍰提高標準條例第1 條前段、修正前罰金罰鍰提高標準
條例第2 條，判決如主文。
中    華    民    國    95    年    9     月    29    日
                  刑事第一庭   審判長法  官  潘正屏
                                     法  官  羅培毓
                                     法  官  曾吉雄
以上正本證明與原本無異。
不得上訴
中    華    民    國    95    年    9     月    29    日
                                     書記官  盧建新


司法院資訊處製作；財團法人民間司法改革基金會備份。
